臺灣雲林地方法院民事判決　九十二年度簡上字第五九號
　　上　訴　人　甲○○○
　　被上訴人　　台灣糖業股份有限公司
　　法定代理人　龔照勝
　　訴訟代理人　乙○○
右當事人間請求交還土地事件，上訴人對於中華民國九十二年六月十三日本院虎尾簡
易庭九十二年度虎簡字第九五號第一審判決提起上訴，本院於民國九十三年七月七日
言詞辯論終結，判決如左：
    主  文
上訴駁回。
第二審訴訟費用由上訴人負擔。
    事  實
甲、上訴人方面：
一、聲明：原判決廢棄；被上訴人在第一審之訴駁回；第一、二審訴訟費用由被上訴
    人負擔。
二、陳述：除與原審判決書所載者相同茲予引用外，補稱：
  １原判決附圖所示斜線部分並未就占用虎尾鎮○○段四一六、四二七號土地之面積
　　各為何分別標示，只於判決主文中為分別占用兩筆土地面積之宣示，即有主文與
　　理由證據未符之矛盾。
　２原判決附圖之標示及面積與現場房屋實際位置及面積不符，應重新勘測及繪製。
乙、被上訴人方面：
一、聲明：駁回上訴。
二、陳述：除與原審判決書所載者相同茲予引用外，補稱：
　　原審勘驗及地政人員測量系爭土地時，兩造均在現場會同並指出上訴人所有房屋
　　占用系爭土地之確實位置，並無錯誤。
三、證據：援用原審之立證方法。
丙、本院依職權訊問證人即雲林縣虎尾地政事務所測量員陳文石。
    理  由
一、本件被上訴人於原審起訴主張：坐落雲林縣虎尾鎮○○段四一六、四二七號土地
    為被上訴人所有，上訴人無權占用其中如原審判決附圖所示四一六號斜線部分面
    積十一．０四平方公尺及四二七號斜線部分面積十．七一平方公尺，搭蓋建築物
    使用，爰依民法第七百六十七條規定，請求上訴人拆除地上物，將土地交還被上
    訴人。上訴人則以前開土地上之建築物是由法院拍賣取得，並非無權占有資為抗
    辯。
二、原審以被上訴人主張之事實，已據提出地籍圖、土地登記謄本為證，並經原審勘
    現場及囑託雲林縣虎尾地政事務所鑑定及測量，分別製有勘驗筆錄及複丈成果圖
    在卷可稽，堪信其主張為真正。且上訴人於原審勘驗現場時亦自認前開土地上之
    建築物是於九二一地震後所蓋，又無法舉證證明其有占用前揭土地之合法權源，
    自屬無權占有，因此判命上訴人拆除地上物，將土地交還被上訴人，並定履行期
    間為二個月。
三、上訴意旨雖稱：原判決附圖所示斜線部分並未就占用虎尾鎮○○段四一六、四二
    七號土地之面積各為何分別標示，只於判決主文中為分別占用兩筆土地面積之宣
    示，即有主文與理由證據未符之矛盾云云。惟查，上訴人所指摘原審判決附圖之
    瑕疵，是製作正本之人員於製作正本時裝錯附圖所致，判決原本並無錯誤，且已
    經原審裁定更正在案，其更正之效力，溯及於判決作成之時，自不生主文與理由
    證據未符之問題。至於上訴人指摘原判決附圖之標示及面積與現場房屋實際位置
    及面積不符，非但為被上訴人所否認，且證人即於原審勘驗現場時會同並施測之
    虎地政事務所測量員陳文石亦於本院言詞辯論期日到庭結證稱：「勘測時被上訴
    人代理人及上訴人均有會同勘驗，我當時是根據當事人兩造所指示的建築物界址
    施測的，成果圖所示與現場狀況是相符的。」等語，而上訴人並未能詳述並舉證
    證明原判決附圖之標示及面積與現場房屋實際位置及面積有何不符，空言指摘，
    自非可採。原審判決上訴人應拆除占用被上訴人所有土地之建築物，將土地交還
    被上訴人，經核並無違誤，上訴論旨指摘原判決不當，求予廢棄改判，為無理由
    ，應予駁回。
四、據上論結，本件上訴為無理由，依民事訴訟法第四百三十六條之一第三項、第四
    百四十九條第一項、第四百六十三條、第七十八條、判決如主文。
中　　　華　　　民　　　國　　九十三　　年　　　七　　　月　　二十一　　日
                            臺灣雲林地方法院民事庭
~B審判長法官　蕭守田
~B法　　　官　蔣得忠
~B法　　　官　邱瑞裕
右為正本係照原本作成
本件不得上訴
中　　　華　　　民　　　國　　九十三　　年　　　七　　　月　　二十一　　日
~B法院書記官　周玄鎮
